
# Data

## Inddeling i trænings- og testdata

Jeg har valgt at udvælge et raster-billede der dækker over dele af vestjylland som mit træningsdata og 

# Performance

Det tager ca. 45 minutter at omdanne rasteren med fire lag til en sf data frame.

# Evaluering

For at evaluere modellen vil jeg vurdere hvor præcist der geokodes i forhold til den *sande* værdi fra registerdata hos @energistyrelsen2024. Det gør jeg ved, som fremvist i @fig-eval-exmpl, at indplacere alle geokodninger i en afstand fra det *sande* punkt. Afstanden hertil er en klassifikation af, hvor godt modellen har klaret sig.

```{r fig-eval_ex}
#| label: fig-eval-exmpl
#| fig-cap: Eksempel på evaluering af geokodning

tar_read(eval_score_plot_example)
```

```{r fig-eval}
#| label: fig-eval
#| fig-cap: Fordeling af geokodninger

tar_read(eval_score_plot) +
  cowplot::theme_map() +
  ggplot2::theme_classic()
```

```{r ridgeplot}
#| label: fig-ridge
#| fig-cap: Distanceforskel mellem forudsagt placering og faktisk placering pr model.

tar_read(ridgeplot)
```



# Software

Jeg har brugt en række pakker til deep learning og til geospatialt arbejde [@keras3;@sf1;@sf2;@ggmap].

\newpage

# Litteratur

::: {#refs}
:::
